臺灣高雄地方法院民事判決
111年度鳳簡字第197號
原      告  良京實業股份有限公司

法定代理人  平川秀一郎

訴訟代理人  胡雪亭  
被      告  黃建龍  

上列當事人間請求清償借款事件，本院於民國111 年6月14日言
詞辯論終結，判決如下：
    主    文
一、被告應給付原告新臺幣（下同）10萬1,980 元，及其中8萬7
    ,658元自民國（下同）94年8月19日起至104 年8 月31日止
    ，按週年利率20％計算之利息，暨自104 年9 月1 日起至清
    償日止，按週年利率15％計算之利息。
二、訴訟費用由被告負擔。
三、本判決第一項得假執行。
    事實及理由
一、原告主張：被告前向訴外人中華商業銀行股份有限公司（下
    稱中華商銀）申辦現金卡，詎料被告未依約還款，迄94年8
    月18日止共積欠10萬1,980元（本金：8 萬7,658元）。中華
    商銀嗣將其對被告之債權讓與富全國際資產管理股份有限公
    司，富全國際資產管理股份有限公司再讓與原告，爰依現金
    卡契約、消費借貸及債權讓與之法律關係起訴請求被告給付
    等語。並聲明：如主文第一項所示。
二、被告則以：對原告主張之金額不爭執，亦願意還款，但因為
    工作關係，無法一次清償完畢，願意再與原告協商如何還款
    等語。
三、按當事人於言詞辯論時為訴訟標的之認諾者，應本於其認諾
    為該當事人敗訴之判決，民事訴訟法第384條定有明文。被
    告對於原告依訴之聲明所為關於某法律關係之請求，於法院
    行言詞辯論時為承認者，即生訴訟法上認諾之效力，法院應
    不待調查原告請求之訴訟標的之法律關係果否存在，逕以認
    諾為該被告敗訴判決之基礎（最高法院85年度台上字第153
    號判決意旨參照）。本件被告已於111年6月14日本院言詞辯
    論時表示願意償還，被告即為訴訟標的之認諾，揆諸上開規
    定，即應本於該認諾為被告敗訴之判決。至就被告辯稱因工
    作關係，無法一次清償完畢云云，屬履行能力問題，不影響
    其依約所應負之清償責任。從而，原告依現金卡契約、消費
    借貸及債權讓與之法律關係，請求被告給付如主文第一項所
    示之本金及利息，洵屬有據，應予准許。
四、本件除係本於被告認諾之判決外，並為民事訴訟法第427條
    第1 項訴訟適用簡易程序所為被告敗訴之判決，核屬同法第
    389條第1項各款所定之判決，爰依職權宣告假執行。
五、訴訟費用負擔之依據：民事訴訟法第78條。
中　　華　　民　　國　　111 　年　　6 　　月　　27　　日
                  鳳山簡易庭  法    官  林育丞
以上正本係正原本作成。
如不服本判決，應於送達後20日內，向本院提出上訴狀並表明上
訴理由，如於本判決宣示後送達前提起上訴者，應於判決送達後
20日內補提上訴理由書（須附繕本）。
中　　華　　民　　國　　111 　年　　6 　　月　　27　　日
                              書 記 官  陳冠廷